臺灣桃園地方法院刑事判決　　　　　　110年度審易字第237號
公　訴　人　臺灣桃園地方檢察署檢察官
被　　　告　許漢鑫




上列被告因竊盜案件，經檢察官提起公訴（110 年度偵緝字第16
0 號），被告於準備程序中就被訴事實為有罪之陳述，經告知簡
式審判程序之旨，並聽取公訴人及被告之意見後，由本院當庭裁
定改行簡式審判程序審理並判決如下：
    主      文
許漢鑫犯侵入住宅竊盜罪，處有期徒刑柒月。
未扣案犯罪所得之神明法器及銀牌各壹個均沒收，於全部或一部
不能沒收或不宜執行沒收時，均追徵其價額。
    事實及理由
一、本件犯罪事實及證據，除證據部分補充「證人李訓輔於本院
    審理時之證述及被告許漢鑫於本院準備程序及審理時之自白
    」外，餘均引用檢察官起訴書所載（詳如附件）。
二、論罪科刑：
（一）核被告所為，係犯刑法第321 條第1 項第1 款之侵入住宅
      竊盜罪。
（二）被告前因①施用第一級毒品案件，經本院以103 年度審訴
      字第1484號判決判處有期徒刑7 月，上訴後，經臺灣高等
      法院以104 年度上訴字第842 號判決上訴駁回確定；②搶
      奪案件，經本院以104 年度審訴字第29號判決判處有期徒
      刑8 月確定；③施用第一級毒品案件，經本院以104 年度
      審訴字第1159號判決分別判處有期徒刑8 月（共2 罪），
      應執行有期徒刑1 年2 月確定。上開①至③所示之罪刑，
      經本院以104 年度聲字第4649號裁定併定應執行刑有期徒
      刑2 年4 月確定，於民國106 年1 月19日縮刑假釋出監並
      付保護管束，於106 年9 月4 日縮刑及假釋期滿未經撤銷
      ，其未執行之刑，以已執行論而執行完畢等情，此有臺灣
      高等法院被告前案紀錄表1 份存卷可查，是其於受有期徒
      刑之執行完畢後，5 年以內故意再犯本件有期徒刑以上之
      罪，為累犯，惟依司法院釋字第775 號解釋意旨，為避免
      發生罪刑不相當之情形，法院應就個案裁量是否加重最低
      本刑，茲審酌被告前揭所犯搶奪、違反毒品危害防制條例
      等案件，與被告本案所犯加重竊盜罪之案件間，並無證據
      可認被告對刑罰反應力薄弱之情形，依司法院大法官會議
      釋字第775 號解釋意旨，無依刑法第47條第1 項加重其刑
      之必要，併此說明。
（三）爰審酌被告正值壯年，不思以正當手段獲取財物，竟侵入
      上開告訴人之住處內竊取他人財物，漠視他人財產法益，
      破壞居住安寧，危害社會治安，所為誠屬可議，惟念其犯
      後坦認犯行，兼衡其犯罪之動機、目的、手段及迄今尚未
      與告訴人達成和解並賠償損害等一切情狀，量處如主文所
      示之刑。
三、被告所竊得之神明法器及銀牌各1 個，為其犯罪所得，又未
    經扣案，爰均依刑法第38條之1 第1 項前段規定宣告沒收，
    於全部或一部不能沒收或不宜執行沒收時，均應依刑法第38
    條之1 第3 項規定，追徵其價額。
據上論斷，應依刑事訴訟法第273 條之1 第1 項、第299 條第1
項前段、第310 條之2 、第454 條，判決如主文。
本案經檢察官董諭到庭執行職務。
中    華    民    國   110    年    11    月     4    日
                  刑事審查庭  法  官  李佳穎
以上正本證明與原本無異。
如不服本判決應於收受判決後20日內向本院提出上訴書狀，並應
敘述具體理由。其未敘述上訴理由者，應於上訴期間屆滿後20日
內向本院補提理由書(均須按他造當事人之人數附繕本)「切勿逕
送上級法院」。
                              書記官  蔡萱穎
中    華    民    國   110    年    11    月     4    日
附錄本案論罪科刑依據之法條：
中華民國刑法
第321 條
犯前條第1 項、第2 項之罪而有下列情形之一者，處6 月以上5
年以下有期徒刑，得併科50萬元以下罰金（罰金部分，已依刑法
施行法第1 條之1 第1 項規定，貨幣單位變更為新臺幣）：
一、侵入住宅或有人居住之建築物、船艦或隱匿其內而犯之。
二、毀越門窗、牆垣或其他安全設備而犯之。
三、攜帶兇器而犯之。
四、結夥三人以上而犯之。
五、乘火災、水災或其他災害之際而犯之。
六、在車站、港埠、航空站或其他供水、陸、空公眾運輸之舟、
    車、航空機內而犯之。
前項之未遂犯罰之。
　
附件：
臺灣桃園地方檢察署檢察官起訴書
                                    110年度偵緝字第160號
     被      告  許漢鑫  男  43歲（民國00年0 月0 日生）
                         住桃園市○○區○○街000 號
                         居桃園市○○區○○○街000 號
                         國民身分證統一編號：Z000000000號
上列被告因竊盜案件，已經偵查終結，認應提起公訴，茲將犯罪
事實及證據並所犯法條分敘如下：
         犯  罪  事  實
一、許漢鑫意圖為自己不法之所有，於民國109 年8 月8 日下午
    4 時14分許，侵入桃園市○○區○○路00號李訓輔住宅內，
    徒手竊取李訓輔所有，置於其住處上址1 樓神明廳中，價值
    新臺幣（下同）3,000 元之神明法器及銀牌各1 個，得手後
    據為己有，攜離現場。
二、案經李訓輔告訴桃園市政府警察局桃園分局報告偵辦。
         證據並所犯法條
一、證據清單及待證事實：
┌──┬───────────┬────────────┐
│編號│證據名稱              │待證事實                │
├──┼───────────┼────────────┤
│1   │被告許漢鑫於本署偵查中│被告侵入住宅而犯竊盜之事│
│    │之自白。              │實。                    │
├──┼───────────┼────────────┤
│2   │證人即告訴人李訓輔於警│被告侵入住宅而犯竊盜之事│
│    │詢時之指證。          │實。                    │
├──┼───────────┼────────────┤
│3   │監視錄影翻拍畫面 3 張 │被告侵入住宅而犯竊盜之事│
│    │。                    │實。                    │
├──┼───────────┼────────────┤
│4   │桃園市桃園區長春路 71 │桃園市○○區○○路 00 號│
│    │號外觀照片 1 張。     │1 樓雖係宮廟，惟亦係人所│
│    │                      │居住之處所之事實。      │
└──┴───────────┴────────────┘
二、按所謂住宅，衹須為人所居住之處所為已足，不以行竊時必
    有人住居為必要（最高法院83年度台上字第3898號判決參照
    ）。桃園市○○區○○路00號1 樓雖係中壇元帥宮廟，惟亦
    係告訴人所居住之處所，是亦屬住宅。被告侵入告訴人住宅
    而犯竊盜罪，核其所為，係犯刑法第321 條第1 項第1 款之
    侵入住宅而犯竊盜罪嫌。
三、依刑事訴訟法第251 條第1 項提起公訴。
     此      致
臺灣桃園地方法院
中    華    民    國    110    年    1    月    13    日
                               檢  察  官  陳建宇
本件證明與原本無異
中    華    民    國    110    年    1    月    25    日
                               書  記  官  陳建寧
所犯法條：
中華民國刑法第321條
犯竊盜罪而有下列情形之一者，處 6 月以上、5 年以下有期徒
刑，得併科新臺幣 10 萬元以下罰金：
一、侵入住宅或有人居住之建築物、船艦或隱匿其內而犯之者。
二、毀越門扇、牆垣或其他安全設備而犯之者。
三、攜帶兇器而犯之者。
四、結夥三人以上而犯之者。
五、乘火災、水災或其他災害之際而犯之者。
六、在車站、埠頭、航空站或其他供水、陸、空公眾運輸之舟、
    車、航空機內而犯之者。
前項之未遂犯罰之。